臺灣高等法院臺南分院交通事件裁定　　100年度交抗字第10號
抗　告　人
即受處分人　陳清亮
上列抗告人因違反道路交通管理處罰條例案件聲明異議，不服臺
灣台南地方法院中華民國99年12月31日所為裁定（99年度交聲字
第1312、1333號），提起抗告，本院裁定如下：
    主  文
抗告駁回。
    理  由
一、本件抗告意旨略以：抗告人即受處分人陳清亮於民國（下同
    ）99年8月22日16時15分許 ，行經臺南市○○路附近公學路
    一段262巷（外側車道）處時 ，行車速度確實已超過該路段
    限速50公里規定，超速部分抗告人並無異議。因超過規定之
    最高時速60公里以上而被吊扣汽車牌照3個月之處分 ，剛好
    超過規定之最高時速60公里，雷達測速儀器之準確度，通常
    警察機關在執行時有正負10％餘裕之彈性。該路段限速50公
    里，雷達測速儀器測出剛好110公里就被吊扣汽車牌照3個月
    ，執法機器沒有餘裕值，似存有爭議 。吊扣汽車牌照3個月
    之處分，該小貨車為工作生財工具，一旦被吊扣，影響工廠
    進出貨，生計恐生問題，爰不服原裁定，請求撤銷吊扣汽車
    牌照3個月處分之處分云云。
二、經查：
（一）按汽車駕駛人，駕駛汽車有行車速度，超過規定之最高時
      速60公里以上者 ，處6,000元以上24,000元以下罰鍰，並
      當場禁止其駕駛 ，吊扣該汽車牌照3個月，並應接受道路
      交通安全講習 ，記違規點數3點，道路交通管理處罰條例
      第43條第1項第2款、第4項、第24條第1項第3款、第63 條
      第1項第3款分別定有明文。
（二）抗告人即受處分人陳清亮駕駛其所有車牌號碼 0698-WR號
      自用一般小客車，於99年8月22日16時15分許 ，行經臺南
      市○○路○段近公學路一段262巷（外側車道）處時 ，因
      該路段限速50公里 ，而汽車駕駛人行車速度為110公里，
      ，已超過規定最高時速60公里以上，經臺南市警察局交通
      隊員警製單逕行舉發，嗣經移送機關即交通部公路總局嘉
      義區監理所臺南監理站（下稱原處分機關）以其違規事實
      明確 ，依道路交通管理處罰條例第43條第1項第2款、第4
      項、第24條第1項第3款及違反道路交通管理事件統一裁罰
      基準表之規定 ，裁處異議人罰鍰新臺幣（下同）8,000元
      ，施以道安講習，記違規點數3點、吊扣汽車牌照3個月，
      有臺南市警察局99年9月12日南市警交字第SK0000000號
      、 南市警交字第SK0000000號舉發違反道路交通管理事
      件通知單、原處分機關99年10月28日嘉監南字第裁74-S
      K0000000號、嘉監南字第裁74-SK0000000號裁決書及舉
      發採證照片各1份附卷可稽 。系爭車輛於前開時、地，經
      人駕駛有超速60公里以上之違規事實，堪可認定。
（三）抗告人雖以上揭情詞置辯，惟查：本件採證照片所採用雷
      達測速儀器經檢定後，在設定速率為110公里/小時時，誤
      差值為「0」 ，有財團法人工業技術研究院量測技術發展
      中心代施雷達測速儀檢察記錄表附卷可證，故本件違規時
      以上開雷達測速儀器所測得之速度既為時速110公里 ，係
      屬無誤差之範圍，抗告人復自承其有超速行為，惟仍空言
      執法機器沒有餘裕值，似存有爭議云云，尚不足以為有利
      抗告人之認定。
三、綜上所述，抗告人確有如上所述之交通違規事實，原處分機
    關依道路交通管理處罰條例第43條第1項第2款、第4項 、第
    24條第1項第3款（原處分漏載第24條第1項第3款）及違反道
    路交通管理事件統一裁罰基準表之規定，裁處異議人罰鍰
    8,000元，施以道安講習，記違規點數3點、吊扣汽車牌照
    3個月之處分，核無不當 。原審法院據此駁回抗告人之聲明
    異議，本院經核並無違誤，抗告意旨指摘原裁定不當，為無
    理由，應予駁回。
四、依道路交通案件處理辦理辦法第26條，刑事訴訟法第412 條
    ，裁定如主文。
中    華    民    國    100     年    3    月    1    日
                   刑事第三庭    審判長法  官  陳義仲
                                       法  官  張季芬
                                       法  官  蔡勝雄
以上正本證明與原本無異。
不得再抗告。
                                       書記官  汪姿秀
中    華    民    國    100     年    3    月    1    日